臺灣高等法院高雄分院刑事判決　　　　100年度上訴字第259號
上　訴　人　臺灣高雄地方法院檢察署檢察官
被　　　告　李易陽
指定辯護人　本院公設辯護人　 李佩娟
上列上訴人因被告毒品危害防制條例案件，不服臺灣高雄地方法
院99年度訴字第990 號中華民國100 年1 月3 日第一審判決（起
訴案號：臺灣高雄地方法院檢察署98年度偵字第35019 號、99年
度偵字第2774號），提起上訴，本院判決如下：
    主  文
上訴駁回。
    理  由
一、公訴意旨略以：被告李易陽、同案被告葉建宏（葉建宏經傳
    拘未到，嗣到案後另行審結）均明知甲基安非他命為毒品危
    害防制條例所列管之第二級毒品，依法不得持有、販賣，二
    人竟基於販賣第二級毒品甲基安非他命之犯意聯絡，於民國
    98年10月17日及10月22日間，由被告李易陽將同案被告葉建
    宏所有之甲基安非他命，分別以新臺幣（下同）2000元之代
    價，在不詳地點，販賣予被告李易陽之同事（真實姓名年籍
    資料不詳）共2 次，因認被告李易陽涉共犯刑法毒品危害防
    制條例第4 條第2 項之販賣第二級毒品罪嫌等語（參起訴書
    及原審卷二第149頁檢察官之論告）。
二、按被告之自白，不得作為有罪判決之唯一證據，仍應調查其
    他必要之證據，以察其是否與事實相符，刑事訴訟法第156
    條第2 項定有明文。次按認定不利於被告之證據須依積極證
    據，苟積極證據不足為不利於被告事實之認定，即應為有利
    被告之認定，更不必有何有利之證據；又犯罪事實之認定，
    應憑證據，如無相當之證據，或證據不足以證明，自不得以
    推測或擬制之方法，以為裁判之基礎（最高法院30年上字第
    816 號判例、40年臺上字第86號判例可資參照）。又檢察官
    就被告犯罪事實，應負舉證責任，並指出證明之方法，亦為
    同法第161 條第1 項所明定。因此，檢察官對於起訴之犯罪
    事實，應負提出證據及說服之實質舉證責任，倘其所提出之
    證據，不足為被告有罪之積極證明，或其指出證明之方法，
    無從說服法院以形成被告有罪之心證，基於無罪推定之原則
    ，自應為被告無罪判決之諭知，亦有最高法院92年臺上字第
    128 號判例足參。所謂認定犯罪事實之證據，係指足以認定
    被告確有犯罪行為之積極證據而言，如未發現相當證據，或
    證據不足以證明，自不能以推測或擬制之方法，以為裁判基
    礎。且刑事訴訟上證明之資料，無論其為直接證據或間接證
    據，均須達於通常一般人均不致於有所懷疑，而得確信其為
    真實之程度，始得據為有罪之認定，若其關於被告是否犯罪
    之證明未能達此程度，而有合理性懷疑之存在，致使無從形
    成有罪之確信，根據「罪證有疑，利於被告」之證據法則，
    即不得遽為不利被告之認定，其以情況證據（即間接證據）
    斷罪時，尤須基於該證據在直接關係上所可證明之他項情況
    事實，本乎推理作用足以確證被告有罪，方為合法，不得徒
    憑主觀上之推想，將一般經驗上有利被告之其他合理情況逕
    予排除，此觀諸最高法院76年臺上字第4986號、32年上字67
    號判例亦甚明顯。
三、公訴意旨認被告李易陽涉犯毒品危害防制條例第4 條第2項
    之販賣第二級毒品罪嫌，無非以：(1)被告李易陽於98年11月
    19日警詢及11月20日偵訊，予以綜合判斷，被告李易陽有於
    98年10月底有幫朋友向同案被告葉建宏購買2000元之甲基安
    非他命等語（見警卷第41頁、第42頁；98偵35019 號卷即偵
    卷一第23頁）。(2)同案被告葉建宏於98年11月20日偵訊及原
    審羈押庭訊問時陳稱：被告李易陽要我詢問我朋友有無毒品
    可供出售，因被告李易陽的朋友拿錢拜託被告李易陽幫忙購
    買毒品等語（見偵一卷第26頁；原審聲羈卷第8頁、第9頁）
    。(3)同案被告葉建宏持用之0000000000號與李易陽持用之
    0000000000於98年10月17日22時33分34秒、98年10月22日18
    時34分27秒之監聽譯文為主要論據。
四、訊據被告李易陽堅詞否認有何販賣第二級毒品之犯行，於原
    審及本院辯稱：98年10月17日下午22時33分34秒及98年10月
    22日下午18時34分27秒，是我跟葉建宏聯繫要購買甲基安非
    他命的通訊譯文，我確於98年10月17日與22日向跟葉建宏買
    過甲基安非他命；至於該兩次的正確時間，是早上或中午或
    晚上我已經記不得了，地點是在我當時上班的公司高雄縣阿
    蓮鄉三和里附近，至於什麼路，我已經不記得了。是以我的
    手機0000000000與葉建宏的手機0000000000聯繫。上開2 次
    ，每次為2,000 元，並非要轉賣給我的同事，那是我自己要
    吸食的，因葉建宏曾數度邀我為其販毒，問我有沒有朋友要
    買毒品，他可以算便宜一點，我因為貪便宜，降低施用毒品
    之花費，乃向葉建宏誆稱有第三人欲購買毒品，使葉建宏以
    優惠的價格出售毒品予我，並非真有第三人欲向葉建宏購毒
    ，通訊監察譯文中提及之第三人為我所虛構。至我在警詢及
    偵查中，所以陳稱幫同事購買毒品等語，乃當時害怕施用毒
    品之事實被發覺，所為的虛構卸責之詞，並非事實等語。
五、經查：
（一）被告李易陽於98年10月17日與同年月22日間，以其所使用
      0000000000號之行動電話，多次撥打同案被告葉建宏所使
      用0000000000號之行動電話，電話內容均係有關毒品價格
      、交付地點等與毒品交易有關之事項，被告李易陽並於上
      開二日各由同案被告葉建宏處以二仟元之代價，取得二次
      甲基安非他命等情，業據被告李易陽於原審坦認不諱（見
      原審卷一第45頁、原審卷二第145頁至第147頁）。
（二）同案被告葉建宏於偵查中則供述稱：被告李易陽是朋友託
      他買，他朋友拿錢給他，再合資一起去買。我與李易陽合
      資買過2 次，在10月17日這次是買（甲基）安非他命，還
      有一次在10月底。2 次都是買2 千多，都是（甲基）安非
      他命。交貨地點在岡山他住家附近等語（見偵卷一第26、
      27頁）；於原審羈押訊問則供述稱：李易陽說他朋友要拿
      毒品等語（見原審聲羈卷第8 頁）；於原審準備程序中則
      供述：我沒有賣毒品給李易陽及李易陽之同事，是與李易
      陽及其同事合資購買等語（見原審卷一第45頁）；雖否認
      有販賣毒品給被告李易陽，惟對於被告李易陽依其管道取
      得毒品之事實，則可認定；再參之同案被告葉建宏持用之
      0000000000號（該行動電話為同案被告葉建宏所使用，此
      據同案被告葉建宏於警詢供述在案，見警卷第4 頁）與被
      告李易陽持用之0000000000（該行動電話為被告李易陽之
      女友陳慧如所申請，由被告使用中，業據被告李易陽於警
      詢供述在卷，並經證人陳慧如於警詢供證可按，見警卷第
      41 頁 反面、第46頁）於98年10月17日22時33分34秒、98
      年10月22日18時34分27秒之監聽譯文（即原審就上開二日
      之通訊監察錄音光碟為勘驗所製作之勘驗筆錄，見原審卷
      二第101頁、108頁）內容觀之，即：
      「A 為同案被告葉建宏，B 為被告李易陽98年10月17日
      22時33分34秒之對話：
       A：有啊，照你上次跟我講的啊，08嘛，要不然？
       B：我10就對了。
       A：對，就整個包起來嘛？不用分什麼袋子，就整個包
          起來10嘛，實的就是08了嘛，袋子差不多01、02。
       B：恩，10就對了。
       A：確定喔？
       B：恩，10啊。」
       A：確定喔？
       B：恩，10啊。
       A：因為你記得你有那個…
       B：我知道啦。10啦。
       A：好啦好啦，反正等一下弄就是10啦
          。
       B：恩，99，10那邊就對了啦。
       A：含袋子就是10就對了。
       B：對。
       A：那你等一下在那個那邊。
       B：7-11ㄟ，就是那邊附近有一間什麼的。
       A：這邊附近哪裡有咧？
       B ：你的後面那邊啊。
       A：喔喔，好。
      「A 為同案被告葉建宏，B 為被告李易陽98年10月22日
      18時34分27秒之對話：
       B：你在忙嗎？
       A：沒有啊。
       B：不然你現在在哪裡啊？在附近而已
          嗎？
       A：對啊。
       B：你方不方便帶一些東西到我們家？
       A：要帶什麼？
       B：那個，裝東西的。
       A：恩。
       B：還有秤東西的。」
       及被告李易陽對於上開部分，於本院供述：「10」、
       「8 」是重量，是我跟他買的東西。部分，是我要跟
       他買毒品，那是秤毒品之工具，叫他幫我分裝好等語(
       見本院卷第42頁）；足見被告李易陽確係於上開二日有
       自同案被告葉建宏處取得二次甲基安非他命等情，洵堪
       認定。
（三）再原審就上開二日全部之通訊監察錄音光碟為勘驗所製作
      之勘驗筆錄（見原審卷二第99頁至第110 頁；光碟外放於
      證物袋），予以審酌，其中電話中，固多次提及第三人，
      有原審勘驗筆錄在卷可稽（詳細通訊時間、內容詳如附表
      所示），且依其對話內容形式上觀之，被告李易陽所以自
      同案被告葉建宏處取得前開二次甲基安非他命，目的應係
      為交付給第三人。惟本案於98年11月19日為警破獲後，被
      告李易陽於同日到案說明，經警徵得其同意採尿送驗後，
      呈施用第二級毒品甲基安非他命反應，此有高雄市立凱旋
      醫院濫用藥物尿液檢驗報告附卷可稽（見偵卷一第114 頁
      ）；檢察官乃向原審聲請對被告李易陽觀察勒戒，復經原
      審以99年審毒聲字第53號裁定送勒戒處所施以觀察勒戒等
      情，業據被告李易陽於原審審理中陳述明確（見原審卷二
      第147 頁），並有警詢筆錄及臺灣高等法院被告前案紀錄
      表各乙份在卷可證（見警卷第43頁），是被告於本案查獲
      前確有施用第二級毒品甲基安非他命之惡習堪以認定。
（四）又依證人即共同被告蕭政霖於警詢及偵查中一致證稱：為
      葉建宏轉交毒品代價一次500 元等語（見警卷第29頁、第
      32頁；偵卷一第20頁），可知同案被告葉建宏係以透過各
      方結識之友人，將毒品轉介販賣予他人，以擴大毒品銷售
      量，同案被告葉建宏並會給轉交之友人相當之代價以為報
      酬。另依被告李易陽於同年10月26日上午11時58分48秒以
      簡訊方式傳送訊息至同案被告葉建宏所使用之手機，其內
      容以：「在（應係「再」之誤）給我一些時間，我有去找
      人借（錢），我正在等他們回消息給我，對不起我真的不
      知道我公司會這樣對我」等語，有原審勘驗筆錄在卷可明
      （見原審卷二第110 頁），顯然被告李易陽於98年10月間
      ，手中資金短缺，故對於積欠同案被告葉建宏之款項，傳
      送上開簡訊，望能展延還款期限。則以被告李易陽染有施
      用第二級毒品惡習，卻又資金短缺之情狀，為低價購得毒
      品，利用同案被告葉建宏告知若代為販售毒品，可以獲得
      相當報酬之機會，以第三人欲購買毒品為幌，向同案被告
      葉建宏以較低廉之價格購進毒品，非難想像，被告李易陽
      此部分所辯，並非無稽。
（五）再觀諸被告李易陽於98年10月17日22時9 分30秒之電話中
      ，一再向同案被告葉建宏表示須先取得毒品，再給付價金
      ，希望取得同案被告葉建宏之同意，其內容諸如：「他（
      購毒者）說要先看東西再給錢啦，有沒有辦法商量？」、
      「他要先拿東西再拿錢給我啦」、「他說不然好，要先看
      東西（暗指毒品），他曾有一次這樣錢拿一拿人家就跑掉
      了」、「現在就是我這邊現金沒這麼多啊，就是看你信不
      信得過我，我拿過去再拿錢給你」等語，有原審前開勘驗
      筆錄為憑（見原審卷二第99、100 頁、即附表編號一譯文
      ）；而購買物品一手交錢一手交貨，本係社會常態，被告
      李易陽若真係為同案被告葉建宏尋得第三者欲購買毒品，
      則由被告李易陽將毒品先行取走，嗣交付第三人取得價金
      後，再將價金交付同案被告葉建宏，乃係理所當然。此可
      由同案被告葉建宏告知證人蕭政霖，如何取款及分得其應
      有之報酬時，於電話中稱：「你四千五收到，你拿伍佰起
      來，剩下的四千給我就對了。」等語自明（見原審卷二第
      96頁勘驗筆錄）。是由被告李易陽該次購買毒品，須苦苦
      徵得同案被告葉建宏同意，方能先行取得毒品之情以觀，
      被告李易陽是否如公訴意旨所載為同案被告葉建宏販售毒
      品，實非無疑。
（六）更有甚者，同年月22日12時2 分9 秒、同日下午1 時56分
      50秒、同日下午2 時9 分54秒，被告李易陽為取得毒品，
      於電話中向同案被告葉建宏告知第三人沒有錢，但仍希望
      購買毒品，其內容諸如：「那等一下我一樣先拿東西給他
     ， 再拿錢過來給你啊。那一樣要約在哪裡等啊？」、「他
      身上現金現在沒有啦，他跟我說看晚上有沒有辦法啦」、
      「他叫我幫他墊啊…我是要怎麼幫他墊呢，我公司那邊還
      沒有領給我」、「怎麼會叫我出咧，我又沒賺到什麼，還
      要幫人家出」、「我等一下要過去你那邊啊，幹，我跟他
      對罵，你娘機歪，這樣也要罵我，我又沒有賺什麼。」等
      語（見原審卷二第103 至107 頁、詳如附表編號二至編號
      四譯文），而若真有第三人無錢可購買毒品，被告李易陽
      代為出面向藥頭說項先行取貨，第三人對被告李易陽自當
      心存感激，實無可能再對被告李易陽施以辱罵，由此益認
      被告李易陽前開辯稱因經濟不佳，編纂第三人欲購毒之說
      詞，以謀低價向同案被告葉建宏購入毒品等語，非無可採
      。
（七）再對照被告李易陽到案後，採尿送驗結果，尿液呈現施用
      第二級毒品甲基安非他命反應，有如前述，是其於採尿送
      驗前，仍有施用甲基安非他命。而依卷內資料所示，被告
      李易陽僅有公訴意旨所載二次購買甲基安非他命之紀錄，
      則其所施用之甲基安非他命，自係上開二次向同案被告葉
      建宏所購得之甲基安非他命，要無疑問。綜上足證被告李
      易陽前開辯稱，向同案被告葉建宏所購買之甲基安非他命
      係為供己用，電話中所稱之第三人係虛構以謀低價購入毒
      品等語，應堪採信。
（八）至被告李易陽於警詢及偵訊中雖陳稱係為朋友購入毒品等
      語，惟查被告李易陽於本案發生前，並無任何犯罪經偵、
      審之紀錄，有臺灣高等法院被告前案紀錄表1 份在卷可考
      （見原審院卷二第13頁），是其因案接受警詢、偵訊之緊
      張惶恐心態可想而知，為求粉飾施用毒品犯行，因而虛構
      係幫忙不詳第三人購毒，非難想像。此亦可由其於警詢、
      偵訊中雖陳稱係為友人購買毒品，但檢、警對該友人之姓
      名、年籍、綽號，卻均未能從被告李易陽處取得絲毫線索
      之情而明，蓋虛構之人，被告李易陽自無任何資料可提供
      以助釐清案情，更無從到場具結陳述，以俾被告李易陽行
      使詰問權。是尚難以被告李易陽於警詢、偵訊中曾為上開
      供述，逕為不利被告李易陽之認定。
（九）再同案被告葉建宏於偵訊及原審羈押訊問中，雖亦提及被
      告李易陽係代朋友購買毒品，如前所述，然被告李易陽係
      以編纂第三人欲購毒之方式，欲向同案被告葉建宏低價購
      入毒品，為取信於同案被告葉建宏，自須將虛構之第三人
      予以陳述似真，以免同案被告葉建宏有疑，故同案被告葉
      建宏有上開陳述，及被告李易陽、同案被告葉建宏有如附
      表所示之通訊內容，乃係當然，此外卷內復查無同案被告
      葉建宏親自見聞被告李易陽購毒後交付第三人之資料，以
      俾本院查證，並由被告李易陽行使其對質權、詰問權，自
      難以同案被告葉建宏上開所陳及如附表所示通訊內容，採
      為不利被告李易陽之證據。
六、綜上所述，公訴人所指被告李易陽上開時間共同犯販賣第二
    級毒品甲基安非他命予其同事二次之犯行，並無積極證據足
    以證明。此外，公訴人就被告犯罪事實，應負舉證責任，並
    提出證明之方法，因此公訴人對於犯罪事實，應負提出證據
    及說服之實質舉證責任，倘其指出證明之方法，無從說服法
    院以形成被告有罪之心證，基於無罪推定之原則，自應為被
    告無罪之諭知。茲本件公訴人於原審中並未提出適合於證明
    被告李易陽有上開犯罪事實之積極事證，並說明其證據方法
    與待證事實之關係，原審對於卷內訴訟資料，復已逐一剖析
    ，參互審酌，認被告李易陽上開行為尚屬不能證明，諭知其
    無罪，核無不合。
七、公訴人上訴意旨，未再提出任何補強証據供本院審酌為被告
    李易陽不利之認定，僅略以（一）被告李易陽與同案被告葉
    建宏共同基於販賣第二級毒品甲基安非他命之犯意聯絡，於
    上開時間交付第二級毒品甲基安非他命與姓名年籍不詳之買
    家（被告李易陽之友人），並將該買家所付價金轉交與同案
    被告葉建宏，被告李易陽則從中賺取若干報酬之事實，業據
    被告李易陽於偵訊中供述明確，並有被告李易陽所持用行動
    電話門號0000000000號與被告葉建宏所持用行動電話門號
    0000000000號於98年10月17日、98年10月22日間之通訊監察
    譯文、在同案被告葉建宏住處所查扣之第二級毒品甲基安非
    他命2 包、夾鍊袋1 包可資佐證；且被告李易陽於98年10月
    22日12時02分09秒與同案被告葉建宏通話時，向同案被告葉
    建宏稱：「先讓他這樣吃習慣了，還有啊，看要約在哪裡近
    一點等啊，他今天跛腳了，他被車撞，現在兩隻腳柱柺杖，
    你不會到萊爾富那邊看，他如果下來的時候，你再在那邊看
    ，他真的柱柺杖，柱兩根柺杖」等語，顯然確實有透過被告
    李易陽向同案被告葉建宏購買毒品之第三人，而由同案被告
    葉建宏於同日14時09分54秒在電話中繼續與被告李易陽商討
    同一次毒品交易事宜時，向被告李易陽稱：「他有拿來了」
    、「他有拿給我了啊」、「你的那個啊，我有跟他講了」、
    「私底下的啦」等語，可見同案被告葉建宏亦有與該第三人
    接觸，另同案被告葉建宏於偵訊、原審法院就檢察官聲請羈
    押訊問時供稱被告李易陽係代朋友與渠合資購買毒品，雖對
    渠與被告李易陽共同販毒一事有避重就輕之嫌，然渠所稱出
    資購毒者係被告李易陽之友人此節，與上揭被告李易陽之供
    述及通訊監察譯文內容相符，益徵確有透過被告李易陽向同
    案被告葉建宏購買毒品之第三人存在，原審竟認被告李易陽
    在電話中所稱之第三人係虛構以謀低價購入毒品，其採證認
    事顯有違誤。（二）又原審法院認定被告李易陽所辯因經濟
    不佳，以第三人欲購買毒品為幌，向同案被告葉建宏以較低
    廉價格購進毒品供己施用之情詞可採，係以被告李易陽有施
    用第二級毒品甲基安非他命惡習，同時又資金短缺，而依同
    案被告蕭政霖之證述，同案被告葉建宏係透過各方結識之友
    人，將毒品轉介販賣予他人，以擴大毒品銷售量，從中轉介
    之友人可獲取同案被告葉建宏所給付相當之報酬，被告李易
    陽乃利用同案被告葉建宏告知若代為販售毒品，可以獲得相
    當報酬之機會，編纂第三人欲購毒之說詞，以謀低價購入毒
    品為論據。惟查，被告李易陽為警查獲後，經採尿送驗結果
    ，呈現第二級毒品甲基安非他命陽性反應，有卷附全國施用
    毒品案件紀錄表及檢察官聲請將其送觀察、勒戒之聲請書可
    稽，固可認被告李易陽於本案查獲前有施用第二級毒品甲基
    安非他命，然其所施用之甲基安非他命，未必即是向同案被
    告葉建宏所購得，縱依卷內通訊監察譯文等資料所示，被告
    李易陽僅有2 次向同案被告葉建宏拿取甲基安非他命之紀錄
    ，惟此係受限於本案通訊監察之對象為同案被告葉建宏所持
    用之門號0000000000號，而非被告李易陽使用之門號，本件
    既未以通訊監察方式掌握被告李易陽於查獲前數日所有與他
    人聯繫之情形，自無法排除被告李易陽有向同案被告葉建宏
    以外之人購買甲基安非他命供己施用之可能性；又原審法院
    採信被告李易陽辯詞之前提事實，係「以第三人名義向同案
    被告葉建宏購買毒品價格較為低廉」，然被告李易陽與同案
    被告葉建宏熟識，同案被告葉建宏甚至多次商請被告李易陽
    代為銷售毒品，或與渠共同販毒（見被告李易陽於警詢時供
    述），設若被告李易陽本人向同案被告葉建宏購買毒品之價
    格竟較與同案被告葉建宏互不相識之第三人為高，實有違常
    情，且上開前提事實，除被告李易陽片面之詞外，毫無其他
    事證足佐，同案被告蕭政霖亦未曾提及同案被告葉建宏販售
    毒品予第三人之價格較低一事，原審法院未詳予審究，即逕
    行認定上揭前提事實可採，亦明顯欠缺合理之依據，實難令
    人折服云云。
八、按證據之取捨，屬於事實審法院之職權，故事實審依客觀標
    準認定某項證據無審酌之必要而不予審酌者，倘不違反經驗
    法則，尚難指為違法；最高法院四十六年台上字第五二九號
    著有判例。查有關公訴人所指上開各情，經調查結果亦均難
    採為被告李易陽不利之認定，且此部分係就原審證據取捨不
    當予以指摘，然上開其他上情各節，業經原判決已說明論斷
    之依據及理由，即已綜合卷內資料，就其心證上之理由予以
    闡述，上開心證屬原審採證認事；經核亦不違背證據及經驗
    法則，公訴人上訴意旨，無非係以原審及本院前開取捨證據
    論斷事實之職權行使，及已調查說明之事項，任意加以指摘
    ，其此部分上訴尚難認為有理由，應予駁回。
據上論斷，應依刑事訴訟法第368條，判決如主文。
本案經檢察官孫小玲到庭執行職務。
中    華    民    國  100     年    4     月    13    日
                 刑事第九庭     審判長法  官  莊秋桃
                                      法  官  范惠瑩
                                      法  官  田平安
以上正本與原本無異。
檢察官如不服本判決，應於判決送達後10日內向本院提出上訴狀
，其未敘述理由者，並應於提出上訴狀後10日內向本院補提上訴
理由狀（應附繕本）。
中    華    民    國  100     年    4     月    13    日
                                  書  記  官  馬蕙梅
附表：
編號一：98年10月17日22時9 分30秒開始之通話內容（以下A代
        表被告葉建宏、B代表被告李易陽）：
  A ：喂？怎樣？
  B：說要先看東西再拿錢啦。有沒有辦法商量？
  A：要怎麼看啊？
  B：阿就東西，他要先拿東西再拿錢給我啦。
  A：你現在要這樣？
  B：阿就跟之前一樣，那個人沒有變啊。
  A：同樣也是他？
  B：若不是同樣也是他，我會這樣跑來跑去，剛開始你叫我去
     你家的時候，我不是猶豫了一下，就是因為這樣我要跑好
     幾趟。我沒有賺到什麼，但是我要跑好幾趟。
  A：對啊。沒有賺到什麼。
  B：我跟你說這趟，他說不然好先看東西，他說他曾有一次這
     樣錢拿一拿人家跑掉了。
  A：恩。
  B：我說不會這樣啦，沒差啦，他如果要看，看你要怎樣啦。
  A：因為你等一下到我這邊也是這樣而已啊。
  B：阿？
  A：你到我這樣，也是一樣我東西給你，你錢給我，一樣意思
     啊。
  B：現在就是我這邊現金沒有那麼多啊。就是看你信不信得過
     我，我拿過去，我拿錢再給你。
  A：好吧。
  B：那我現在要回去囉？喂？那等一下喬一下地方，不要讓我
     跑那麼多趟喔。
  A：恩。
  B：那我跟你講，我工作那邊沒有做了。
  A：為什麼啊？
  B：有兩個老闆，一個老闆很機掰啊。說我好像事情很多一樣
     ，我說我哪有這樣的事情啊。有時候加班加到八點、八點
     半還不夠，還要弄到十點、十一點。
  A：你說在那個新大樓那邊喔？
  B：那附近啦，我現在那邊沒有住了。
  A：等一下，那個。
  B：沒有啦。我現在在家而已。等一下我們就約近一點的，不
     要約太遠了。因為我等一下要跑好幾趟的。我等一下還要
     過去雙子星那邊開工咧。
  A：在那邊開工，那我等一下就騎過去那邊附近好了。
  B：吼，好啊，那你東西是怎麼樣？
  A：那這樣我把它拿回家啊。
  B：好，你先回去拿東西，我看要去哪裡等你拿？
  A：這樣喔，那你…
  B：我現在剩一台摩托車可以騎而已耶。
  A：我家啊。
  B：到你家喔？
  A：那你如果拿過去，我就馬上從後面過去就好了。
  B：好。
  A：那他沒有拿給你喔？
  B：沒有啊，有我就跟你說我先拿給你了啊。
  A：他不會拿給你嗎？
  B：他有一次這樣子過，你忘記了嗎？他好幾次都這樣了，他
     現在都拿五千了你忘記了嗎？
  A：好啦好啦，這樣我先回去了啦。
編號二：98年10月22日12時2分9秒開始之通訊內容：
  B：靠夭，你怎麼都沒消沒息？
  A：我頭很痛，重點是我朋友他沒有下來，我也是被他整到。
  B：後來是他也沒有下來嗎？（這邊似乎有兩人再說話）有就
     有，沒有就沒有，對啊，我也覺得有就有，沒有就沒有，
     你那天應該是突然有事情才給我關機的。
  A：是他有事情，不是我有事情。
  B：沒關係，有事情就好了，那沒什麼。
  A：重點很累的。
  B：那天沒拿到錢，我不知道要怎麼跟人家講，你等一下問一
     下，人家在催。
  A：一定有，重點是他們內部的問題，就這樣。
  B：沒關係，到時候你就是，像這種情形你要是先跟我講一下
     ，我等一下過去你那邊好嗎？
  A：等一下。
  B：等一下你處理後打給我，因為這個像這種情形他就會擔心
     了，變成他會擔心他要不要先拿錢給我拿東西，他就會怕
     了。
  A：對對對。
  B：那等一下我一樣先拿東西給他，在拿錢過來給你啊。那一
     樣要約在哪裡等啊？
  A：要這樣？
  B：那上次一樣向現在這樣，像我昨天跟他講好了。
  A：他們那邊，重點是他們那邊的問題，不是我的問題。
  B：對啊。OK啊，反正錢也不會給你跑漏掉啊。
  A：對啊，我也有跟他講啊，現在就是他們…
  B：那這樣你先處理一下啊，看有沒有。
  A：一樣嗎？還是？
  B：漂亮一點啦，就一樣這樣嗎？先這樣，先讓他這樣吃習慣
     了，還有啊，看要約哪裡近一點等啊，他今天跛腳了，他
     被車撞，現在兩隻腳拄柺杖，你不會到萊爾富那邊看，他
     如果下來的時候，你再在那邊看，他真的拄柺杖，拄兩根
     柺杖。
  A：因為那邊很吵，我不想在那邊。
  B：好啦，我知道那邊很險啊，你有空再打給我。
  A：我打給我朋友。
  B：好啊，我等你電話。
  A：好。
編號三：98年10月22日下午1時56分50秒開始之通話內容：
  B：你人在哪裡啊？
  A：在我家啊。
  B：見面在說好嗎？要約在哪裡等啊？
  A：啊？
  B：要約在哪裡等啊？我等一下再跟你說啊。
  A：講什麼？
  B：他身上現金現在沒有啦，他在跟我說晚上看有沒有辦法啦
     。
  A：他三點要用喔？
  B：機歪啊，對啊，他說三點拿不出來啊。他今天去上班，他
     說他今天才去的，就是他去上班啊。他說看能不能橋晚上
     七點拿給你這樣。
  A：三點要用要拖喔。
  B：要不然現在就拿過去給你了啊。
  A：三點要拖是吧。
  B：我拿給他之後他進去裡面叫我在外面等他，再走出來跟我
     說，他現在身上現金沒有耶。
  A：我也沒有現金啊，我拿我朋友的。
  B：那沒有辦法等喔？
  A：七點？
  B：七點啊。
  A：那他現在身上都沒有喔？
  B：他身上沒有，他今天才去上班而已，今天才第一天而已，
     剛好今天第一天去而已啊。
  A：不然這樣我朋友那邊我沒有辦法交代耶。
  B：他叫我先幫他墊啊，我實在說我不知道要幫他墊多少你朋
     友會收啊，我是要怎麼幫他墊呢，我公司那邊還沒有領給
     我。
  A：喔。
  B：不然見面再講好了啦。我現在剛要走而已，有辦法約近一
     點的地方嗎？
  A：我朋友等一下要來我家拿錢。
  B：靠夭，這樣，那他沒有辦法拖到七點喔？
  A：對啊，他三點就要，上面還有一個大的啦。
  B：這樣喔，好啦好啦，不然先這樣啦。在你家喔？不能再近
     一點喔？不要讓我跑那麼遠。
  A：那，有現的喔？
  B：什麼意思？
  A：有現的喔？
  B：他那邊身上沒有啊，身上那現金，怎麼會叫我出咧，我又
     沒賺到什麼，還要幫人家出。
  A ：我說一句老實的，你等一下如果有辦法現金拿給我朋友
     ，他一定可以馬上給我們的。
  B：要拿多少現金出來？
  A：問題就是他那邊的東西。
  B：喔，要拿到足夠喔。
  A：對啊，重點是，不然我怎麼會跟你答應這個幾點。
  B：那沒辦法，不然我現在先拿過去給你好了。
  A：好啦，不然我等一下再打給你。
  B：好啊。你跟他講講看再打給我。
  A：那你先拿給我啊。
  B：好啊，那你沒辦法近一點喔？
編號四：98年10月22日下午2時9分54秒開始之電話內容：
  B ：鬥陣ㄟ，我等一下要過去你那邊啊，幹，我跟他對罵
      ，你娘機歪，這樣也要罵我，我又沒有賺什麼。
  A：他有拿來了。
  B：啊？
  A：他有拿給我了啊。
  B：什麼人啊。
  A：你的那個啊，我有跟他講了。
  B：那他說可以是嗎？
  A：我有補了啦。
  B：喔喔喔！
  A：私底下的啦。
  B：謝謝啦。沒有啊，我剛剛跟那個，他說你朋友還沒有回去
     ，我說沒有啊，那不是這樣講話的啊，你早先就應該先跟
     我說沒錢，你娘咧，現在沒錢才跟我講，我現在…。
  A：對啊，現在說三點啦。
  B：我剛剛也跟他說三點，我剛剛才又打給你的時候我還在他
     那邊，三點就是拿不到錢，他說要晚上才能夠拿給我。
  A：那就是要拖。
  B：好好，我等一下馬上過去你那邊，等一下馬上過去你那邊
     ，謝謝啦。
  A：不會啦。